# 准则解释 4 号讨论（一）

提问人：werkfaofree 时间：2010-10-13 15:25:21
背景：
准则四号解释中有如下一段话：
三、企业通过多次交易分步实现非同一控制下企业合并的，对于购买日之前持有的被购买方的股权，应当如何进行会计处理？ 答：
企业通过多次交易分步实现非同一控制下企业合并的，应当区分个别财务报表和合并财务报表进行相关会计处理：（一）在个别财务报表中，应当以购买日之前所持被购买方的股权投资的账面价值与购买日新增投资成本之和，作为该项投资的初始投资成本；
===========================================问题：是不是可以这样理解：四号解释出来之后，多次交易实现合并的情况，即使合并日前以权益法核算的长期股权投资也不用再调整了？（准则 2 号、准则解释、 10 版的CPA会计教材中都是要求权益法核算的长期股权投资在这种情况下要调整）

回答人：chenyiwei
回复 楼主 werkfaofree 的帖子是的。原先《讲解 2008 》第三章第二节中对于分步购买情况下权益法转为成本法的衔接规定的表述不再执行。